【裁判字號】    92,訴,15
【裁判日期】    920130
【裁判案由】    毒品危害防制條例
【裁判全文】
臺灣桃園地方法院刑事判決                            九十二年度訴字第一五號
    公  訴  人  臺灣桃園地方法院檢察署檢察官
    被      告  甲○○  男  二.
右列被告因違反毒品危害防制條例案件，經檢察官提起公訴（九十一年度毒偵字第二
三六０號），本院判決如左：
    主  文
甲○○施用第一級毒品，累犯，處有期徒刑拾月。
    事  實
一、甲○○曾於民國八十四年間因違反麻醉藥品管理條例案件，經本院於八十四年十
    一月三十日判處有期徒刑四月，於八十五年八月三十日確定，並於八十五年九月
    三十日易科罰金執行完畢，前因施用第二級毒品案件，經本院於八十七年六月二
    十三日以八十七年度毒聲字第四九九號裁定送觀察、勒戒後，認無繼續施用毒品
    之傾向，經台灣桃園地方法院檢察署檢察官於八十七年七月十五日以八十七年度
    偵字第九六七七號、第六三二一號為不起訴處分確定；又於八十七年間再因施用
    第二級毒品案件，經本院於八十七年十二月一日以八十七年度毒聲字第三一六九
    號裁定送觀察、勒戒後，認無繼續施用毒品之傾向，經台灣桃園地方法院檢察署
    檢察官於八十七年十二月十八日以八十七年度偵字第一七九六六號為不起訴處分
    確定；復於八十八年間因連續非法施用第二級毒品為警查獲，再經台灣桃園地方
    法院檢察署檢察官聲請本院以八十八年度毒聲字第五一０九號裁定令入戒治處所
    施以強制戒治，並以八十八年度偵字第一二八六一號案向本院聲請簡易判決處刑
    ，經本院桃園簡易庭於八十九年四月二十六日以八十八年度桃簡字第一一一四號
    判處有期徒刑六月確定在案，且經本院以八十九年度毒聲字第四三四號裁定停止
    戒並交付保護管束在外，詎甲○○猶不知悔悟，於五年內另基於施用第二級毒品
    海洛因之犯意，於前開停止強制戒治保護管束期間，於八十九年七月十三日在桃
    園縣境內其友人陳紹玄所駕駛之車輛上，施用第一級毒品海洛因一次。嗣於八十
    九年七月十五日晚上七時許，在友人陳紹玄位於桃園縣桃園市○○路一一一號二
    樓二０一號房租所，扣得非其所有之含鎮靜安眠劑之白色粉末乙包，甲○○因恐
    為警查獲而趁隙逃逸，仍於桃園縣桃園市○○路之美達加油站旁為警捕獲而偵悉
    上情（該次施用第二級毒品安非他命之犯行，業經本院於九十年十一月二十八日
    以九十年度易緝字第一一九號刑事判決判處有期徒刑七月確定）。
二、案經桃園縣警察局桃園分局移送台灣桃園地方法院檢察署檢察官偵查起訴。
    理  由
一、訊據被告甲○○矢口否認有於右揭時、地施用第一級毒品海洛因之犯行，辯稱：
    伊於八十九年七月十五日查獲該次，只有施用第二級毒品安非他命，伊未曾施用
    過海洛因云云，惟查，右揭事實業據被告於本院九十年度易緝字第一一九號違反
    毒品危害防制條例案件審理時，於法官九十年十一月十四日訊問時坦承：「．．
    我後來回想我在被查獲前二天有在陳紹玄的車上，他朋友拿一支煙給我抽，我想
    那支可能就是海洛因。」等語不諱，且被告為警查獲時所採尿液經送法務部調查
    局以螢光偏極免疫分析法及氣相層析質譜議分析法鑑定結果，確有嗎啡之陽性反
    應，此有該局於八十九年十月十九日出具之（８９）陸（一）字第八九０七七九
    一七號檢驗通知書一紙附卷可稽，是以應認被告確有施用第一級毒品海洛因之犯
    行，被告之前開辯詞，僅係推諉卸責之詞，尚無足採。次查，被告前因施用第二
    級毒品案件，經本院於八十七年六月二十三日以八十七年度毒聲字第四九九號裁
    定送觀察、勒戒後，認無繼續施用毒品之傾向，經台灣桃園地方法院檢察署檢察
    官於八十七年七月十五日以八十七年度偵字第九六七七號、第六三二一號為不起
    訴處分確定；又於八十七年間再因施用第二級毒品案件，經本院於八十七年十二
    月一日以八十七年度毒聲字第三一六九號裁定送觀察、勒戒後，認無繼續施用毒
    品之傾向，經台灣桃園地方法院檢察署檢察官於八十七年十二月十八日以八十七
    年度偵字第一七九六六號為不起訴處分確定；復於八十八年間因連續非法施用第
    二級毒品為警查獲，再經台灣桃園地方法院檢察署檢察官聲請本院以八十八年度
    毒聲字第五一０九號裁定令入戒治處所施以強制戒治，並以八十八年度偵字第一
    二八六一號案向本院聲請簡易判決處刑，經本院桃園簡易庭於八十九年四月二十
    六日以八十八年度桃簡字第一一一四號判處有期徒刑六月確定在案，且經本院以
    八十九年度毒聲字第四三四號裁定停止戒並交付保護管束在外等情，亦有本院桃
    園簡易庭八十八年度桃簡字第一一一四號判決、台灣高等法院被告全國前案紀錄
    表各乙紙附卷可參，綜上所述，本件事証明確，被告犯行洵認定，應予依法論科
    。
二、核被告之所為，係犯毒品危害防制條例第十條第一項之施用第一級毒品罪。被告
    持有第一級毒品海洛因之低度行為應為施用之高度行為所吸收，不另論罪。又被
    告曾於八十四年間因違反麻醉藥品管理條例案件，經本院於八十四年十一月三十
    日判處有期徒刑四月，於八十五年八月三十日確定，並於八十五年九月三十日易
    科罰金執行完畢，此有台灣高等法院被告全國前案紀錄表在卷可按，被告於受有
    期徒刑執行完畢後，五年內再犯本件有期徒刑以上刑之罪，為累犯，應依刑法第
    四十七條之規定加重其刑。爰審酌被告已接受多次執行觀察勒戒及強制戒治，猶
    不知悔悟，仍因意志不堅而再度沾染毒癮，惟念其施用毒品係自戕之行為，尚無
    危害他人，此次再施用毒品之時間雖尚短，惟犯後猶飾卸其詞，顯無悔改之意，
    希被告此次能深切醒悟，痛下決心革除惡習，勿再重蹈覆轍，有負國家為助成其
    戒斷毒癮所付出之社會成本與殷切期待，而量處如主文所示之刑，以資懲儆。至
    扣案之白色粉末一包（淨重０．一七公克），經送法務部調查局鑑定得知，該包
    粉末含有安眠劑ＤＩＡＺＥＰＡＭ成分，未發現毒品成分，有該包出具之鑑通知
    書一紙在卷可憑，該包粉末既非毒品，即無從為沒收之諭知，附此敘明。
據上論斷，應依刑事訴訟法第二百九十九條第一項前段，毒品危害防制條例第十條第
一項、第二十條第三項前段，刑法第十一條前段、第四十七條，判決如主文。
本案經檢察官張尹敏到庭執行職務。
中      華      民      國    九十二    年      一      月     三十     日
                              臺灣桃園地方法院刑事第二庭
                                  法  官  林  恆  吉
右正本證明與原本無異。
如不服本判決，應於判決送達後十日內向本院提出上訴狀( 應附繕本 )，上訴於臺灣
高等法院。
                                  書記官  邱  仲  騏
中      華      民      國    九十二    年      二      月      六      日
附錄論罪科刑法條
毒品危害防制條例第十條第一項
施用第一級毒品者，處六月以上五年以下有期徒刑。


司法院資訊處製作；財團法人民間司法改革基金會備份。
